臺灣桃園地方法院民事裁定
111年度家調裁字第63號
聲  請  人  甲ＯＯ  
兼
法定代理人  乙ＯＯ
相  對  人  丙ＯＯ  
上列當事人間請求否認子女事件，本院裁定如下：
    主      文
確認聲請人甲ＯＯ（Ｏ，民國000年0月00日生）非聲請人乙ＯＯ自相
對人受胎所生之婚生子女。
程序費用由聲請人負擔。
    理      由
一、聲請意旨略以：聲請人乙ＯＯ與相對人於民國102年3月7日結
    婚，並於110年9月8日兩願離婚。聲請人乙ＯＯ於111年3月10
    日產下一子即聲請人甲ＯＯ，依民法第1062條之規定，聲請人
    甲ＯＯ之受胎期間係於聲請人乙ＯＯ與相對人之婚姻關係存續期
    間，依法受婚生之推定，惟聲請人乙ＯＯ已與相對人無夫妻之
    實，聲請人甲ＯＯ並非自相對人受胎所生，聲請人甲ＯＯ非相對
    人之親生子女，爰請求判決確認聲請人甲ＯＯ非相對人之婚生
    子女等語。
二、按當事人就不得處分之事項，其解決事件之意思已甚接近或
    對於原因事實之有無不爭執者，得合意聲請法院為裁定。法
    院為前項裁定前，應參酌調解委員之意見及家事調查官之報
    告，依職權調查事實及必要之證據，並就調查結果使當事人
    或知悉之利害關係人有陳述意見之機會。當事人聲請辯論者
    ，應予准許。前二項程序，準用民事訴訟法第一編第二章第
    三節關於訴訟參加之規定，家事事件法第33條定有明文。本
    件否認子女事件，屬當事人不得處分之事項，兩造於本院調
    解期日，就聲請人葉騰樂非聲請人葉美薇自相對人受胎所生
    之婚生子女均不爭執且同意由本院逕為裁定，爰適用上揭規
    定而為本件裁定。
三、經查，聲請人主張之前揭事實，業據聲請人提出聲請人及相
    對人之戶籍謄本、三軍總醫院附設民眾診療服務處臨床病理
    科親子鑑定報告書及診斷證明書等件為證。觀諸上開親子鑑
    定報告書載明：依據15組染色體STRDNA位點之分析結果，實
    務上證明：⑴「丁ＯＯ」是「甲ＯＯ」的親生父親。⑵「乙ＯＯ」是
    「甲ＯＯ」的親生母親。補充說明：⑴「累積父子指數」為911
    62，表示「丁ＯＯ可提供親生父親多種必備基因半型之機率」
    為「任何同種族男子碰巧具備相同基因半型之機率」的9116
    2倍；將父子指數轉換成機率，即表示丁ＯＯ與甲ＯＯ之「父子
    確定率」為99.9989％。⑵「累積母子指數」為00000000，表
    示「乙ＯＯ可提供親生母親多種必備基因半型之機率」為「任
    何同種族女子碰巧具備相同基因半型之機率」的00000000倍
    ；將母子指數轉換成機率，即表示乙ＯＯ與甲ＯＯ之「母子確定
    率」為99.0000000％等語，並據本院111年6月13日調解程序
    中，相對人到庭陳述：同意聲請人之請求。本院審酌現代生
    物科學發達，醫學技術進步，以DNA基因圖譜定序檢驗方法
    鑑定子女之血統來源之精確度極高，且為一般科學鑑定及社
    會觀念所肯認，足認聲請人甲ＯＯ與相對人間並不具有血緣關
    係，復相對人亦到庭陳述同聲請人主張，聲請人主張甲ＯＯ非
    聲請人乙ＯＯ自相對人受胎所生之婚生子女，應屬真實。
四、次按妻之受胎，係在婚姻關係存續中者，推定其所生子女為
    婚生子女。前項推定，夫妻之一方或子女能證明子女非為婚
    生子女者，得提起否認之訴。前項否認之訴，夫妻之一方自
    知悉該子女非為婚生子女，或子女自知悉其非為婚生子女之
    時起2年內為之，民法第1063條定有明文。查聲請人甲ＯＯ為1
    11年3月10日生，其受胎期間雖係在聲請人乙ＯＯ與相對人婚
    姻關係存續中，固應推定為聲請人乙ＯＯ與相對人之婚生子女
    ，惟聲請人甲ＯＯ確非聲請人乙ＯＯ自相對人受胎所生，已如前
    述，此項推定自足以推翻之，揆諸前開規定，為有理由，應
    予准許。
五、爰裁定如主文。
中　　華　　民　　國　　111 　年　　7 　　月　　18　　日
                  家事庭  法　官　黃裕民
正本係照原本作成。
如不服本裁定應於送達後10日內向本院提出抗告狀，並應繳納抗
告費新台幣1000元。
中　　華　　民　　國　　111 　年　　7 　　月　　18　　日
                          書記官  趙佳瑜